

Jorge Montero

CONTACTO

0

(477) 541-4201

monterogutierrezjorge@gmail.com



https://github.com/MGJORGEI

HABILIDADES

- Liderazgo
- Eficaz
- Asertivo
- Resolución de problemas
- Elaboración de reportes
- Trabajo en equipo

EDUCACIÓN

• Ing. Sistemas Computacionales

Universidad de León 2010-2014

BOOT CAMP ALURA LATAM

Desarrollador Full Stack 2022-2023

ACERCA DE MÍ

Apasionado por la informática, siempre me gusta aprender nuevas tecnologías que ayuden a mi crecimiento profesional, soy experto en ciberseguridad, mis habilidades como Desarrollador me ayudan a la resolución de problemas

Actualmente, me centro en la Ciencia de datos, utilizando Python como lenguaje base para la obtención de múltiples reportes. Usando SQL reporting Services para su presentacion

EXPERIENCIA LABORAL

GERENTE DE TI

CAMPOVIÑA 2023 - ACTUALIDAD

Responsable de Administrar, Gestionar y Mantener en óptimas condiciones el funcionamiento del ERP en la empresa. Implementando soporte efectivo y seguro para todos los usuarios.

MTEC

SOPORTE TI 2012-2014

Resolución a problemas informáticos implementando proceso de soporte multi nivel para distintas empresas

AUXILIAR SISTEMAS

GRUPO USA MOTORS 2014-2016

Encargado de distintas sucursales para la resolución de problemas bajo y alto nivel a los usuarios de agencias automotrices.

OS

MAC OS

- · High Sierra
- Mojave
- Catalina
- Big Sur

WINDOWS

- SFRVFR
- TERMINAL
- 10
- 11

LINUX

- CentOS.
- Debian.
- Elementary OS.
- · Fedora Linux.
- Gentoo Linux.
- · Kali Linux.

CURSOS

- CIENCIA DE DATOS
- SEGURIDAD INFORMATICA
- ATAQUES INFORMATICOS
- ADMINISTRACION DE SERVIDORES
- SQL SERVER MANAGER
- DESARROLLO WEB
- AWS
- ADMINISTRACION DE TIENDAS ONLINE

LENGUAJES DE PROGRAMACION

- PYTHON
- PHP
- JS
- C#
- JAVA
- SQL

PROYECTOS RECIENTES

STORE CAMPOVIÑA

Tienda en línea utilizando herramientas de NODE JS y Shopyfi

https://www.campovina.com/

BOT WHATSAPP

Bot desplegado en whasapp utilizando API de inteligencia Artificial google para respuestas automaticas

https://github.com/MGJORGEI/boot-mtec-main

CALORIMETRO

Proyecto utilizando Sils en robótica y desarrollo. Consiste en elaborar un aparato que mida la temperatura del concreto y lo grafique automáticamente https://www.facebook.com/MTECNOLOGIC/photos/170852238084810

HERRAMIENTAS

AWS SERVICES REPOSITORIOS KALI

SQL SERVER

PANDAS

ANYDESK

VISUAL STUDIO CODE TERMINAL

CONSOLA

CENT OS

GITHUB

CONTROL DE VERSIONES GIT WINDOWS SERVER

C PANEL

CPANEL

VWARE

REDES CISCO

MONGO DB

ESCRITORIO REMOTO

XAMPP

DOCKER